【裁判字號】    90,訴,94
【裁判日期】    900327
【裁判案由】    違反槍砲彈藥刀械管制條例
【裁判全文】
臺灣臺中地方法院刑事判決                              九十年度訴字第九四號
    公  訴  人  臺灣臺中地方法院檢察署檢察官
    被      告  甲○○
右列被告因違反槍砲彈藥刀械管制條例案件，經檢察官提起公訴（八十九年度偵字第
一七００一號），本院判決如左：
    主  文
甲○○於夜間於公共場所未經許可攜帶刀械，處有期徒刑參月，如易科罰金，以參佰
元折算壹日。
扣案之掃刀壹把沒收。
    事  實
一、甲○○於民國八十九年十月十四日凌晨（起訴書誤繕為八十八年間），在臺中縣
    大里市○○里○○路○段一五三巷八號一樓其住處，收受其兄徐書培（由檢察官
    另案偵辦）所購買經公告管制之掃刀一把，未經許可無故持有該掃刀，旋即於同
    日凌晨一時二十分許，甲○○未經許可攜帶該掃刀，在臺中縣大里市○○路○段
    橋頭之公共場所為警查獲，並在其所騎乘車號ＦＺＩ－二五七號機車上扣得上開
    掃刀一把。
二、案經臺中縣警察局霧峰分局報請臺灣臺中地方法院檢察署檢察官偵查起訴。
    理  由
一、訊據被告甲○○固坦承於右揭時、地持有掃刀一把為警查獲之事實，惟辯稱：該
    掃刀係伊當天在家中發現，打算將該掃刀拿去橋頭丟掉，在路上就被警察查獲云
    云。經查，右揭犯罪事實，有掃刀一把扣案可資佐證，而該刀械經送鑑定結果，
    確屬公告查禁之管制刀械，有臺中縣警察局八十九年十月三十一日中縣警保民字
    第一三二七二號函附卷可稽；被告雖辯以查獲當時正打算將該掃刀拿去橋頭丟掉
    云云，惟查獲當時已是深夜時刻，若被告確係要將該掃刀丟棄，應持至警察局報
    繳，而非持該掃刀於深夜在路上行走，此顯與常情不符，被告所辯顯係卸責之詞
    ，洵無足採。本件事證明確，被告右揭犯行堪以認定。
二、查掃刀係屬槍砲彈藥刀械管制條例第四條第一項第三款所指之刀械，核被告所為
    ，係犯槍砲彈藥刀械管制條例第十五條（起訴書誤繕為同條例第十三條）第一款
    、第二款之於夜間於公共場所未經許可攜帶刀械罪。爰審酌被告犯罪動機、方法
    ，其持有之刀械為一把，且未持以犯罪，及被告犯後態度等一切情狀，量處如主
    文所示之刑，並諭知易科罰金之折算標準（被告行為後，刑法第四十一條業經總
    統於九十年一月十日修正公布，並於同年月十二日生效，爰依修正後刑法第四十
    一條第一項前段為此諭知，附此敘明），以資懲儆。扣案之掃刀一把，係屬違禁
    物，應依刑法第三十八條第一項第一款之規定宣告沒收之。
據上論斷，應依刑事訴訟法第二百九十九條第一項前段，槍砲彈藥刀械管制條例第十
五條第一款、第二款，刑法第十一條前段、第二條第一項前段、第四十一條第一項前
段（修正後）、第三十八條第一項第一款，罰金罰鍰提高標準條例第二條，判決如主
文。
本案經檢察官林蓉蓉到庭執行職務
中      華      民      國        九十      年      三    月    二十七  日
                                    臺灣臺中地方法院刑事第四庭
                                        法  官  卓  進  仕
右正本證明與原本無異。
如不服本判決，應於判決送達後十日內向本院提出上訴狀，上訴於臺灣高等法院臺中
分院（須附繕本）。
                                        書記官
中      華      民      國        九十      年      三    月    二十七  日
附錄本判決論罪科刑之法條：
槍砲彈藥刀械管制條例第十五條
未經許可攜帶刀械而有下列情形之一者，處二年以下有期徒刑：
  一、於夜間犯之者。
  二、於車站、埠頭、航空站、公共場所或公眾得出入之場所犯之者。


司法院資訊處製作；財團法人民間司法改革基金會備份。
